【裁判字號】    97,易,283
【裁判日期】    970530
【裁判案由】    違反毒品危害防制條例
【裁判全文】
臺灣新竹地方法院刑事判決              97年度易字第283 號
公  訴  人  臺灣新竹地方法院檢察署檢察官
被      告  甲○○
上列被告因違反毒品危害防制條例案件，經臺灣桃園地方法院檢
察署檢察官提起公訴（96年度毒偵字第986 號），再經臺灣桃園
地方法院判決管轄錯誤移送本院審理（96年度易字第1395號），
本院依簡式審判程序判決如下：
    主  文
甲○○施用第二級毒品，累犯，處有期徒刑捌月；減為有期徒刑
肆月，如易科罰金，以新臺幣壹仟元折算壹日。扣案之軟管壹條
，沒收之。
    事實及理由
壹、構成犯罪事實：
一、甲○○前曾於民國92年3 月間，因妨害公務案件，經本院於
    92年5 月12日，以92年度竹北簡字第94號刑事簡易判決，判
    處有期徒刑3 月，嗣於92年6 月2 日確定；又於92年7 月間
    ，因違反毒品危害防制條例案件，經本院於92年8 月11日，
    以92年度竹北簡字第135 號刑事簡易判決，判處有期徒刑6
    月，嗣於92年9 月1 日確定，上開各罪接續執行，於93年1
    月9 日入監執行，並於93年10月8 日縮刑期滿執行完畢。
二、甲○○前於87年5 月間，因施用毒品案件，經本院以87年度
    易字第786 號裁定送觀察、勒戒後，認無繼續施用毒品傾向
    ，再經本院於87年11月30日以87年度易字第786 號刑事判決
    為免刑判決確定；復於91年11月間，因施用第二級毒品案件
    ，經本院以91年度毒聲字第1065號裁定送觀察、勒戒後，亦
    認無繼續施用毒品之傾向，經臺灣新竹地方法院檢察署檢察
    官（下稱檢察官）於91年12月17日以91年度毒偵字第1440號
    為不起訴處分確定。
三、甲○○不知警惕，又於92年7 月間，因施用第二級毒品案件
    ，經檢察官聲請強制戒治，本院於92年7 月8 日，以92年度
    毒聲字第564 號裁定令入戒治處所施以強制戒治1 年，於92
    年7 月9 日入所執行，嗣其強制戒治處分因毒品危害防制條
    例之修正而於93年1 月9 日經檢察官指揮免予繼續執行，視
    為強制戒治已執行完畢（參見最高法院95年度台非字第174
    號刑事判決）；同時其本次非法施用第二級毒品之犯行，亦
    經本院於92年8 月11日，以92年度竹北簡字第135 號刑事簡
    易判決，判處有期徒刑6 月，嗣於92年9 月1 日確定，其執
    行情形如前述一。
四、甲○○竟不知警惕，又於95年10月間，因施用第二級毒品案
    件，經本院於95年10月26日，以95年度竹簡字第1186號刑事
    簡易判決，判處有期徒刑6 月，嗣於95年11月20日確定，復
    因減刑條例減為有期徒刑3 月確定，於96年2 月26日入監執
    行，並於96年7 月16日縮刑期滿執行完畢。
五、甲○○不知悔改，於前開強制戒治處分執行完畢釋放後5 年
    內，復基於施用第二級毒品安非他命的犯罪意思，於96年2
    月1 日某時許，在其位於新竹縣湖口鄉○○街187 巷11號之
    住處內，以將安非他命置於玻璃球內，再以火燒烤，吸其煙
    霧之方式，施用第二級毒品安非他命1 次。嗣於96年2 月2
    日下午8 時30分許，在桃園縣新屋鄉望間村7 鄰2 之2 號旁
    工寮內，為警查獲，並扣得其所有的軟管1 條，及扣得當時
    在場之古永煌所有的第二級毒品安非他命1 包毛重0.3 公克
    ，經警採集其尿液送驗結果，呈安非他命類陽性反應，始悉
    上情。
貳、程序方面：
    本件被告甲○○所犯施用第二級毒品罪，非死刑、無期徒刑
    、最輕本刑為3 年以上有期徒刑之罪，或高等法院管轄第一
    審之案件，被告於本院準備程序進行中，就被訴事實為有罪
    之陳述，經本院認合於刑事訴訟法第273 條之1 第1 項之規
    定，裁定進行簡式審判程序，此合先敘明。
、認定犯罪事實所根據的證據及理由：
一、被告甲○○於警局詢問時、檢察官偵查中、桃園地方法院審
    理時之供述，及本院準備程序、簡式審判程序訊問時之自白
    。
二、扣案之軟管1 條可資證明。
三、又被告為警查獲後，經採尿送驗結果，呈第二級毒品安非他
    命類陽性反應，有被採尿人姓名編號對照表、台灣檢驗科技
    股份有限公司於96年3 月16日所出具之濫用藥物尿液檢驗報
    告（檢體編號：H-053 ）影本各1 紙附卷可證。
四、臺灣高等法院被告前案紀錄表、全國施用毒品案件紀錄表、
    刑案資料查註紀錄表各1 份在卷可查。
肆、論罪科刑的理由：
一、論罪：
（一）被告甲○○所為，係犯毒品危害防制條例第10條第2 項之
      施用第二級毒品罪。被告施用前持有第二級毒品之低度行
      為，為施用第二級毒品之高度行為所吸收，不另論罪。
（二）累犯：被告有犯罪事實欄所載之前案，有臺灣高等法院被
      告前案紀錄表及刑案資料查註紀錄表各1 份為證，其於5
      年以內故意再犯本件有期徒刑以上之罪，為累犯，應依刑
      法第47條第1 項規定，加重其刑。
二、科刑：
（一）主刑：審酌被告素行不良，經施以觀察勒戒及強制戒治處
      分後，本次又再度施用足以導致精神障礙及生命危險之成
      癮性毒品，其前經施以觀察勒戒及強制戒治仍無法使其戒
      斷毒癮，足見其缺乏拒用毒品之決心及悔改之意，兼以施
      用毒品所生危害以自戕健康為主，及其施用次數，犯罪後
      坦白承認犯行等一切情狀，量處如主文所示之刑。又查被
      告所犯上開之罪，犯罪時間係在96年4 月24日以前，核與
      中華民國九十六年罪犯減刑條例第2 條第1 項第3 款規定
      相符，應予減刑，爰依法減刑如主文所示，並依同條例第
      9 條之規定，諭知易科罰金之折算標準，以示懲儆。
（二）從刑（沒收）：扣案之軟管1 條，為被告所有供施用安非
      他命所用之物，業據被告自承在卷，應依刑法第38條第1
      項第2 款規定，宣告沒收之。至扣案之安非他命1 包毛重
      0.3 公克，並非被告所有，而係另案被告古永煌所有，與
      本案無關，且上開毒品，已經另案沒收銷燬之（見臺灣桃
      園地方法院96年度壢簡字第830 號刑事簡易判決），爰不
      為沒收銷燬之宣告，附此敘明。
伍、適用法律依據：
一、程序法方面：刑事訴訟法第273 條之1 第1 項、第299 條第
    1 項前段。
二、實體法方面：毒品危害防制條例第10條第2 項，刑法第11條
    前段、第47條第1 項、第41條第1 項前段、第38條第1 項第
    2 款，中華民國九十六年罪犯減刑條例第2 條第1 項第3 款
    、第7 條、第9 條，判決如主文。
本案經檢察官郭進昌到庭執行職務。
中    華    民    國    97    年    5     月    30    日
                  刑事第四庭法  官  馮俊郎
以上正本證明與原本無異。
如不服本判決應於收受本判決後10日內向本院提出上訴書狀，其
未敘述上訴理由者，並得於提起上訴後10日內向本院補提理由書
狀（均須按他造當事人之人數附繕本）「切勿逕送上級法院」。
中    華    民    國    97    年    5     月    30    日
                            書記官  鄧雪怡
附錄本案論罪科刑實體法條全文：
毒品危害防制條例第10條第2 項：
施用第二級毒品者，處3 年以下有期徒刑。


司法院資訊處製作；財團法人民間司法改革基金會備份。
